臺灣臺中地方法院刑事判決　
111年度訴字第1844號
公  訴  人  臺灣臺中地方檢察署檢察官
被      告  蔡仁祥


上列被告因毒品危害防制條例案件，經檢察官提起公訴（111年
度毒偵字第1995號），被告於準備程序中就被訴事實為有罪之陳
述，經本院合議庭裁定由受命法官獨任進行簡式審判程序，判決
如下：
    主    文
蔡仁祥施用第一級毒品，累犯，處有期徒刑拾月。扣案殘留有第
一級毒品海洛因之注射針筒壹支，沒收銷燬之。
    犯罪事實
一、蔡仁祥前因偽造文書、施用毒品、竊盜等案件，經臺灣南投
    地方法院裁定合併定應執行有期徒刑3年10月確定，於民國1
    06年4月10日縮短刑期假釋出監付保護管束，於107年2月13
    日假釋期滿未經撤銷，視為執行完畢。又因施用毒品案件，
    經法院裁定送觀察、勒戒，認無繼續施用毒品之傾向，於11
    0年4月29日執行完畢釋放，並經臺灣南投地方檢察署檢察官
    以109年度撤緩毒偵字第63號為不起訴處分確定。詎仍未戒
    除毒品，復基於施用第一級毒品海洛因之犯意，於111年5月
    8日，在南投縣○○區○○路000號衛生福利部草屯療養院附近，
    以將海洛因置入針筒內摻食鹽水稀釋後注射之方式，施用第
    一級毒品海洛因1次。嗣因蔡仁祥於111年5月10日晚間8時50
    分許，駕駛車牌號碼0000-00號自用小客車，行經臺中市○○
    區○○街00號前，因違規未繫安全帶而為警攔檢盤查，並經蔡
    仁祥同意後執行搜索，在該車駕駛座右側夾板內，扣得摻有
    第一級毒品海洛因之注射針筒1支(毛重2.1891公克)，且經
    其同意後於翌日(即11日)凌晨0時10分許，採集其尿液送檢
    驗，結果呈可待因、嗎啡陽性反應，始查悉上情。
二、案經臺中市政府警察局大雅分局報告臺灣臺中地方檢察署檢
    察官偵查起訴。
    理    由
一、按除被告所犯為死刑、無期徒刑、最輕本刑為3年以上有期
    徒刑之罪或高等法院管轄第一審案件者外，於第一次審判期
    日前之準備程序進行中，被告先就被訴事實為有罪之陳述時
    ，審判長得告知被告簡式審判程序之旨，並聽取當事人、代
    理人、辯護人及輔佐人之意見後，裁定進行簡式審判程序，
    刑事訴訟法第273條之1第1項定有明文。本案被告蔡仁祥所
    犯係死刑、無期徒刑、最輕本刑為3年以上有期徒刑或高等
    法院管轄第一審案件以外之罪，其於準備程序中就被訴事實
    為有罪之陳述，經告知簡式審判程序之旨，並聽取檢察官、
    被告之意見後，依前揭規定裁定進行簡式審判程序。又簡式
    審判程序證據之調查，依刑事訴訟法第273條之2規定，不受
    同法第159條第1項、第161條之2、第161條之3、第163條之1
    及第164條至第170條規定之限制，合先敘明。
二、認定犯罪事實所憑之證據及理由：
　㈠上開犯罪事實，業據被告蔡仁祥於警詢、偵查、本院準備程
    序及審理時迭次坦承不諱，並有臺中市政府警察局大雅分局
    潭北派出所警員職務報告、自願受搜索同意書、搜索、扣押
    筆錄、扣押物品目錄表、勘察採證同意書、委託鑑驗尿液代
    號與真實姓名對照表(代號Y00000000號)、欣生生物科技股
    份有限公司111年5月27日濫用藥物尿液檢驗報告(原樣編號Y
    00000000號)、衛生福利部草屯療養院111年5月19日草療鑑
    字第1110500191號鑑驗書各1份在卷可稽，復有摻有第一級
    毒品海洛因之注射針筒1支(毛重2.1891公克)扣案可資佐證
    ，足徵被告之自白與事實相符，堪以採信。 
  ㈡被告前因施用毒品案件，經法院裁定送觀察、勒戒，認無繼
    續施用毒品之傾向，於110年4月29日執行完畢釋放，並經臺
    灣南投地方檢察署檢察官以109年度撤緩毒偵字第63號為不
    起訴處分確定等情，有臺灣高等法院被告前案紀錄表在卷可
    佐。被告復於前揭時間、地點施用第一級毒品海洛因1次，
    係於觀察、勒戒執行完畢釋放後，3年內再犯毒品危害防制
    條例第10條之罪，依毒品危害防制條例第23條第2項規定，
    應依法追訴處罰。
　㈢綜上所述，被告前揭施用第一級毒品犯行，事證明確，洵堪
    認定，應予依法論科。
三、論罪科刑：
  ㈠核被告所為，係犯毒品危害防制條例第10條第1項之施用第一
    級毒品罪。被告持有第一級毒品海洛因進而施用，持有之低
    度行為為施用之高度行為所吸收，不另論持有毒品之罪。
  ㈡查被告前因偽造文書、施用毒品、竊盜等案件，經法院裁定
    合併定應執行有期徒刑3年10月確定，於106年4月10日縮短
    刑期假釋出監付保護管束，於107年2月13日假釋期滿未經撤
    銷，視為執行完畢等情，有臺灣高等法院被告前案紀錄表、
    檢察官提出之全國刑案資料查註表存卷可稽，被告當庭亦表
    示對前案記錄不爭執，是被告受有期徒刑執行完畢後，5年
    內故意再犯本案有期徒刑以上之罪，為累犯，其前案與本案
    所犯之罪復均屬施用毒品案件，堪認被告對於刑罰之反應力
    顯屬薄弱，並無因累犯加重本刑致生其所受刑罰超過其所應
    負擔罪責之情形，參酌司法院釋字第775號解釋意旨，應依
    刑法第47條第1項規定加重其刑。
  ㈢爰審酌被告前曾有多次施用毒品犯行（構成累犯部分不重複
    評價），最近一次施用毒品，經送執行觀察、勒戒後，仍再
    犯本案施用第一級毒品罪，無視於國家對於杜絕毒品犯罪之
    禁令，應予以相當之非難，惟衡酌施用毒品係屬對於自身健
    康之戕害行為，尚未嚴重危害他人權益，並參酌被告犯罪之
    動機、目的、手段、犯罪後坦承犯行之態度，兼衡被告自述
    其教育智識程度為高中畢業、曾從事茶葉加工，未婚，有1
    位15歲小孩，家中經濟小康等一切情狀，量處如主文所示之
    刑，以資懲儆。
四、扣案已使用過之注射針筒1支為被告所有，且係被告本案施
    用海洛因所用，經鑑定結果於針筒內檢出第一級毒品海洛因
    等情，業據被告供承在卷，並有衛生福利部草屯療養院111
    年5月19日草療鑑字第1110500191號鑑驗書1紙在卷可憑，因
    注射針筒與附著其上之毒品海洛因難以完全析離，應整體視
    為第一級毒品，依毒品危害防制條例第18條第1項前段規定
    ，併予宣告沒收銷燬之。
據上論斷，應依刑事訴訟法第273條之1第1項、第299條第1項前
段，毒品危害防制條例第10條第1項、第18條第1項前段，刑法第
11條、第47條第1項，判決如主文。
本案經檢察官黃怡華提起公訴，檢察官鄭葆琳到庭執行職務。
中　　華　　民　　國　　111 　年　　10　　月　　20　　日
                  刑事第二十二庭  法　官  李進清
以上正本證明與原本無異。
如不服本判決應於收受判決後20日內向本院提出上訴書狀，並應
敘述具體理由；其未敘述上訴理由者，應於上訴期間屆滿後20日
內向本院補提理由書（均須按他造當事人之人數附繕本）「切勿
逕送上級法院」。
                                  書記官  孫立文
中　　華　　民　　國　　111 　年　　10　　月　　20　　日

附錄論罪科刑法條全文：
毒品危害防制條例第10條第1項
施用第一級毒品者，處6月以上5年以下有期徒刑。